---
title: "delphyR – synthetischer Studienbericht"
lang: de
format:
  html:
    embed-resources: true
    toc: true
    number-sections: true
    theme: cosmo
    code-fold: false
execute:
  echo: false
  warning: false
  message: false
  error: false
---

```{r}
# Only this packaged template is executable. All study content remains JSON data.
x <- jsonlite::fromJSON("report-data.json", simplifyVector = TRUE)
escape <- function(value) {
  value <- as.character(value)
  value[is.na(value)] <- "nicht verfügbar"
  value <- gsub("&", "&amp;", value, fixed = TRUE)
  value <- gsub("<", "&lt;", value, fixed = TRUE)
  value <- gsub(">", "&gt;", value, fixed = TRUE)
  value <- gsub('"', "&quot;", value, fixed = TRUE)
  gsub("'", "&#39;", value, fixed = TRUE)
}
show_table <- function(table) {
  if (!is.data.frame(table) || !nrow(table)) {
    cat("<p>Nicht dokumentiert oder keine Einträge im freigegebenen Profil.</p>\n")
    return(invisible(NULL))
  }
  cat('<div style="overflow-x:auto"><table><thead><tr>',
      paste0("<th scope=\"col\">", escape(names(table)), "</th>", collapse = ""),
      "</tr></thead><tbody>")
  for (i in seq_len(nrow(table))) cat("<tr>", paste0("<td>", escape(unlist(table[i, ], use.names = FALSE)), "</td>", collapse = ""), "</tr>")
  cat("</tbody></table></div>\n")
}
show_json <- function(value) cat("<pre>", escape(jsonlite::toJSON(value, auto_unbox = TRUE, pretty = TRUE, null = "null", na = "null")), "</pre>\n")
```

# Zweck und Datenstand

Dieser Bericht enthält synthetische Entwicklungsdaten. Er ist kein öffentlicher
Datenrelease und keine wissenschaftliche oder institutionelle Studienfreigabe.
Beispielschwellen sind keine methodische Empfehlung.

```{r}
#| results: asis
show_json(x$metadata)
```

# Protokoll und Regeln

Gültige numerische Bewertungen bilden den Nenner. Enthaltung und fehlende
Beurteilbarkeit sind keine Nullbewertungen. Quartile verwenden Typ 7.
Konsensklassifikation und menschliche Itementscheidung werden getrennt dargestellt.

```{r}
#| results: asis
show_json(x$protocol)
```

# Eingefrorenes Instrument

Die folgenden Texte und Versionen stammen aus dem Instrument der analysierten
Runde. Sie sind keine individuellen Antworten.

```{r}
#| results: asis
show_table(x$instrument)
```

# Ergebnisse und Nenner

```{r}
#| results: asis
show_table(x$results)
show_table(x$denominators)
```

# Fehlende Angaben und Verteilungen

```{r}
#| results: asis
show_table(x$missingness)
show_table(x$distributions)
```

# Redaktionelle Entscheidungen und Itembeziehungen

Diese strukturierten Angaben zeigen den Stand zum Exportzeitpunkt. Sie sind nicht
rückwirkend Bestandteil des eingefrorenen Antwortsnapshots. Qualitative Originale,
redaktionelle Freitextbegründungen und Kontozuordnungen sind nicht enthalten.

```{r}
#| results: asis
show_table(x$decisions)
show_table(x$lineage)
```

# Noch notwendige Autorenangaben

Die Software ergänzt keine fachliche Interpretation, Finanzierung, Interessenkonflikte
oder fehlende Freigaben. Die folgende Übersicht ist keine ACCORD-/CREDES-Zertifizierung.

```{r}
#| results: asis
show_table(x$author_fields)
```

# Datenwörterbuch

```{r}
#| results: asis
show_table(x$dictionary)
```

# Reproduktion und Grenzen

Die wissenschaftlichen Hashes verbinden Snapshot, Regeln und Analyse. Der
Berichtszeitpunkt kann sich bei einem erneuten Export unterscheiden. HTML-Bytes
sind kein Ersatz für den Vergleich kanonischer Analyseergebnisse.

```{r}
#| results: asis
show_json(x$provenance)
cat("<p>Berichtsdaten-Hash: <code>", escape(x$content_hash), "</code></p>")
```

Das Forschungsexportprofil enthält keine Kontakte oder Zugangstokens. Pseudonyme
sind nicht anonym. Berichtsfreigabe, methodische Bewertung und weitergehende
Offenlegung bleiben menschliche Entscheidungen.
