---
title: "Synthetische Studie in der Shiny-Oberfläche"
output: rmarkdown::html_vignette
vignette: >
  %\VignetteIndexEntry{Synthetische Studie in der Shiny-Oberfläche}
  %\VignetteEngine{knitr::rmarkdown}
  %\VignetteEncoding{UTF-8}
---

```{r setup, include=FALSE}
knitr::opts_chunk$set(collapse = TRUE, comment = "#>")
```

`delphyrApp` trennt die Oberfläche von den transaktionalen Diensten in `delphyr`.
Diese Vignette erläutert den synthetischen Entwicklungsworkflow. Produktive
Authentifizierung und Deployment sind nicht qualifiziert. Die Oberflächensprache
kann Deutsch oder Englisch sein; die Dokumentation beschreibt keine automatische
Übersetzung wissenschaftlicher Inhalte.

## Mit einer vertrauenswürdigen Identität starten

Für eine lokale Instanz mit einer festen synthetischen Identität:

```{r launch, eval=FALSE}
# repo und actor stammen aus der vertrauenswürdigen serverseitigen Demoeinrichtung.
app <- delphyrApp::run_app(repo, actor, language = "de")
shiny::runApp(app, host = "127.0.0.1")
```

Der aufrufende Host verwaltet die Lebensdauer einer direkt übergebenen Verbindung.
Alle Sitzungen dieser Instanz verwenden denselben festen Actor; dies ist kein
Mehrbenutzer-Login. Rolle oder Identität dürfen nicht aus einem Browserfeld oder
URL-Parameter stammen.

Für eine eigene Verbindung und Identitätsauflösung je Sitzung stehen Factories
zur Verfügung. Das folgende Gerüst zeigt die Schnittstelle; die Verifikation
muss der vertrauenswürdige Host implementieren:

```{r session-factories, eval=FALSE}
make_repository <- function() {
  delphyr::connect_repository(
    host = "127.0.0.1", port = 55439, dbname = "delphyr",
    user = "delphyr_runtime", environment = "development"
  )
}
resolve_actor <- function(session, repo) {
  # Hier ist eine überprüfte serverseitige Identitätsbindung erforderlich.
  stop("Identitätsadapter noch nicht konfiguriert")
}
app <- delphyrApp::run_app(
  repo_factory = make_repository,
  actor_factory = resolve_actor,
  language = "de"
)
```

Eine Factory-Verbindung wird beim Sitzungsende geschlossen. Schlägt die
Identitätsauflösung fehl, wird die Sitzung beendet. Die Factory-Schnittstelle
allein liefert weder einen geprüften OIDC-Gateway noch eine produktive Anmeldung.

## Lesen, bewerten und verbindlich abgeben

Studie und zugewiesene Runde auswählen, Fragebogen laden und die gespeicherte
Studieninformation lesen. Einwilligung ausdrücklich festhalten. Bewertungsfelder
beginnen ohne vorausgewählten Mittelwert. Statt einer Bewertung können die in der
Skala erlaubten Sonderantworten gewählt werden.

Jedes Antwortfeld ausdrücklich speichern. **Gespeichert** erscheint erst nach einer
bestätigten Revision und Serverzeit. Fehlgeschlagene Speicherungen lassen den
Eingabewert bestehen. Bei einem Konflikt den maßgeblichen Serverstand neu laden und
prüfen; ein automatisches Überschreiben wird nicht angeboten.

Der Fortschrittszähler zählt bestätigte Antwortfelder. Ausstehende Änderungen vor
der Abgabe speichern und die Abschlussbestätigung bewusst setzen. Der Service
prüft Einwilligung, Eigentümerschaft, Rechte, Frist, Pflichtfelder und den exakten
Revisionssatz erneut. Eine erfolgreiche Abgabe liefert eine dauerhafte Quittung;
danach ist die Bearbeitung dieser Runde abgeschlossen.

## Runden, Feedback und Berichte steuern

Berechtigte Studienleitungen prüfen Instrument und Rundenstatus. Zustandswechsel
brauchen eine Begründung und Bestätigung; der Service prüft Instrument-Hash und
Rechte. Nach Schließen kann die Runde eingefroren werden. Analyse und Export werden
als Aufträge an einen separaten Worker übergeben. Den Auftragsstatus erneut prüfen,
um Ergebnisse abzurufen.

Die konkrete Feedbackfassung vor der Freigabe ansehen und bestätigen. Freigegebenes
Feedback kann einer ungeöffneten Folgerunde zugeordnet werden. Es wird dort mit den
eigenen Vorantworten und gegebenenfalls einem Hinweis auf geänderten Wortlaut gezeigt.
Zweisprachige CSV-Instrumente werden vor der Rundenvorbereitung validiert und in einer
Vorschau geprüft.

Der Exportdownload prüft Berechtigung und Integrität erneut. Das numerische Profil
enthält Snapshot, Protokoll, Ergebnisse, Provenienz, Datenwörterbuch, Instrumenttexte
und einen HTML-Bericht. Der Worker verwendet bei vorhandener Runtime ein festes
Quarto-Template. Ohne optionale Runtime ist der einfache HTML-Fallback ausdrücklich
gekennzeichnet; ein tatsächlicher Renderfehler bleibt ein fehlgeschlagener Auftrag.
Qualitative Originale und individuelle Freitextantworten sind in diesem Profil
nicht freigegeben. Fehlende Autorenangaben werden nicht erfunden.

## Redaktion und unabhängige Prüfung

Redakteure bewahren synthetische Originalquellen und speichern getrennte redigierte
Fassungen oder Zusammenfassungen mit Begründung. Eine Zusammenfassung ist als solche
markiert und kein Zitat. Eine andere berechtigte Person prüft die genaue Fassung
vor Freigabe.

Themenversionen, Einschluss-/Ausschlusscodierungen, Quellenbezüge und Itemteilungen
oder -zusammenführungen dokumentieren ihre Herkunft. Ein Quellenbezug importiert
noch kein Instrumentitem. Verborgene UI-Bereiche sind kein Ersatz für die erneute
serverseitige Rechteprüfung.

## Synthetische Kampagnen

Koordinatoren wählen exakte Studienpseudonyme und fertigen Nachrichtentext.
Die daraus erzeugte Vorschau bindet Text und Empfängermenge. Eine Änderung verlangt
eine neue Vorschau; Freigabe braucht eine ausdrückliche Bestätigung und Begründung.

Ein separater Worker schreibt ausschließlich lokale Testquittungen. Er prüft
Teilnahme, Rechte, Rückzug und bei Erinnerungen eine inzwischen erfolgte Abgabe erneut.
Die Oberfläche verschickt keine E-Mail. Storno verhindert verbleibende Verarbeitung,
löscht aber keine bestehenden Quittungen. Eine abgelaufene laufende Lease wird als
`delivery_unknown` sichtbar und nicht blind erneut verarbeitet.

## Gestaltung und verbleibende Abnahme

Die Oberfläche verwendet Systemschriften, sichtbare Formularbeschriftungen,
Tastaturfokus, responsive Formulare und Live-Statusmeldungen. Deutsch und Englisch
sind verfügbar; ein Sprachwechsel darf keine ausstehenden Eingaben löschen.
Farbe allein vermittelt keine Rückmeldung.

Dies ist kein Nachweis formaler Barrierefreiheit. Assistive Technologien,
vollständige plattformübergreifende Browserabnahme, Autosave, produktive Anmeldung,
externer Nachrichtenversand und Betriebsfreigabe bleiben eigene Abnahmebereiche.
Die Service-Injektion ermöglicht gezielte Modultests ohne laufende Datenbank.
