---
title: "Zwei Delphi-Runden offline auswerten"
output: rmarkdown::html_vignette
vignette: >
  %\VignetteIndexEntry{Zwei Delphi-Runden offline auswerten}
  %\VignetteEngine{knitr::rmarkdown}
  %\VignetteEncoding{UTF-8}
---

```{r setup, include=FALSE}
knitr::opts_chunk$set(collapse = TRUE, comment = "#>")
```

Diese Vignette zeigt einen vollständigen **Offlineanalysepfad** mit synthetischen
Bewertungen. Sie benötigt weder Shiny noch PostgreSQL. Sie demonstriert keine
Rekrutierung, Datenerhebung oder produktive Studienfreigabe. Die verwendeten
Konsensschwellen sind Beispiele und müssen für eine reale Studie fachlich begründet
und vorab festgelegt werden.

## Protokoll und Rundensatz prüfen

```{r protocol}
library(delphyr)

config <- demo_protocol()
validate_protocol(config)$valid
protocol <- new_protocol(config)
protocol$analysis$consensus$group_policy
```

Das Standardprotokoll verlangt Ergebnisse in allen vorgesehenen Panelgruppen
(`all_required_groups`). Die kompakte Snapshotdemo verwendet dagegen ausdrücklich
`pooled`: Ihre zehn Bewertungen stammen aus einer Gruppe. Diese Entscheidung ist
Teil des eingefrorenen Protokolls und keine nachträgliche automatische Anpassung.

```{r snapshot}
first <- demo_snapshot()
first$protocol$analysis$consensus$group_policy
first$items
```

`new_snapshot()` nimmt Antworten, Panelzuordnungen, das Instrument und ein
validiertes Protokoll entgegen. Der Inhalts-Hash bindet diese Daten an die
Rundennummer. Änderungen erfolgen durch einen neuen Snapshot; manipulierte Inhalte
werden bei der Analyse anhand des Hashes erkannt.

## Ergebnisse mit Nennern lesen

```{r analysis}
analysis <- analyse_round(first)
analysis$decisions
analysis$results[, c("stratum", "n_assigned", "n_submitted", "n_valid",
                     "n_agree", "n_disagree", "p_agree", "classification")]
```

Die zehn gültigen Bewertungen enthalten sieben Werte in 7–9, einen Wert in 1–3
und zwei mittlere Werte. Damit betragen die ungerundeten Anteile 0,7 und 0,1.
Unter der Demoregel ergibt dies `consensus_in`. Die leere Gruppe
`public_contributors` bleibt als `insufficient_data` sichtbar. Ein gepooltes
Gesamtergebnis belegt keinen Konsens in jeder Gruppe.

```{r required-groups}
required_groups <- protocol$analysis$consensus
analyse_round(first, rules = required_groups)$decisions
```

Die explizite alternative Regel liefert hier `insufficient_data`. Sie wird im
Analyseobjekt mit einem eigenen Regel-Hash dokumentiert und ändert den ursprünglichen
Snapshot nicht. Für eine vorab festgelegte Hauptanalyse gilt dessen eingefrorenes
Protokoll.

```{r missingness}
with_missing <- analyse_round(demo_snapshot(c(NA, 4, 6, 7, 7, 8, 8, 9, 9, 9)))
with_missing$denominators
with_missing$missingness
with_missing$decisions
```

`NA` wird in dieser Demofunktion als `not_answered` materialisiert. Neun gültige
Bewertungen unterschreiten das beispielhafte Mindest-n von zehn. Zugewiesene Personen,
Abgaben und Sonderantworten werden separat gezählt; Missingness wird nicht als null
im Skalenwert ersetzt. Median und Quartile beziehen sich auf gültige Bewertungen,
Quartile verwenden Typ 7.

## Zweite Runde konstruieren und vergleichen

Die Demofunktion erstellt standardmäßig Runde 1. Für eine echte zweite Runde wird
ein neuer Snapshot mit `round_number = 2L` konstruiert. Die Personen-IDs und die
Itembedeutung bleiben in diesem Beispiel gleich.

```{r second-round}
second_demo <- demo_snapshot(c(2, 4, 7, 7, 7, 8, 8, 9, 9, 9))
response_columns <- c("panelist_id", "item_code", "item_version", "dimension_code",
                      "answer_status", "value_integer", "value_text")
assignment_columns <- c("panelist_id", "group_code", "submitted")
second <- new_snapshot(
  responses = second_demo$data[, response_columns],
  assignments = unique(second_demo$data[, assignment_columns]),
  items = second_demo$items,
  protocol = second_demo$protocol,
  round_number = 2L
)

analyse_round(second)$decisions
comparison <- compare_rounds(first, second)
comparison[, c("status", "n_paired", "n_lost", "n_new",
                "median_absolute_change", "proportion_unchanged")]
```

Zehn Personen sind gepaart; acht Bewertungen bleiben unverändert. Deskriptive
Veränderung ist keine automatische Entscheidung über Stabilität oder Studienende.
Auch stabiler Dissens ist möglich. Ungepaarte Rundenmittelwerte dürfen nicht als
individuelle Veränderung interpretiert werden.

Ändert sich die Bedeutung eines Items, wird der direkte Vergleich ausgeschlossen.
Ein explizites Mapping dokumentiert die redaktionelle Entscheidung:

```{r comparability}
mapping <- data.frame(
  item_code = "I001", dimension_code = "relevance",
  previous_version = 1L, current_version = 1L,
  comparable = FALSE, reason = "Vergleich fachlich ausgeschlossen"
)
compare_rounds(first, second, mapping)[, c("status", "reason", "n_paired")]
```

Neue Itemversionen sind ohne ausdrückliches geeignetes Mapping standardmäßig nicht
vergleichbar. Das Mapping ersetzt keine fachliche Prüfung.

## Feedback als Entwurf vorbereiten

```{r feedback}
feedback <- prepare_feedback(analysis)
validate_feedback(feedback)
feedback$results[, c("stratum", "n_valid", "classification", "suppressed")]
```

Standardmäßig enthält der Entwurf nur das Gesamtergebnis. Kleine Gruppen dürfen
nicht über Differenzen zum Gesamtergebnis rekonstruiert werden. Bei aktivierten
Gruppenstatistiken unterdrückt die aktuelle Implementierung konservativ sämtliche
Ergebnisse eines Items, sobald ein ausgewiesenes Stratum unter dem Mindest-n liegt:

```{r suppression}
group_feedback <- prepare_feedback(analysis, policy = list(
  group_statistics = TRUE,
  minimum_display_cell_n = 5L,
  complementary_suppression = TRUE
))
group_feedback$results[, c("stratum", "n_valid", "classification", "suppressed")]
```

Diese Zellregel ist kein allgemeiner Anonymitätsnachweis. Qualitative Zusammenfassungen
müssen geprüft sein und einen Quellenverweis tragen. Ein Feedbackentwurf ist noch
kein veröffentlichtes, unveränderliches Feedbackrelease.

## Reproduktion und Provenienz

```{r reproducibility}
identical(analysis, analyse_round(first))
analysis$provenance[c("software_version", "quantile_type", "snapshot_hash",
                      "rules_hash", "result_hash")]
```

Die gleiche eingefrorene Eingabe und Regel erzeugt in derselben Softwareumgebung
dasselbe Ergebnis. Hashes weisen Änderungen nach; sie ersetzen weder Zugriffsschutz
noch die fachliche Prüfung der Eingaben. Für eine Weitergabe müssen Datenfreigabe,
Datenschutz und der tatsächliche Exportvertrag zusätzlich erfüllt sein.

## Vom Offlineergebnis zum Forschungsbericht

Der private Datenbankexport verwendet dieselbe `analyse_round()`-Logik. Sein
Manifest erfasst unter anderem `snapshot.json`, Ergebnisse, Datenwörterbuch,
eingefrorene Instrumenttexte und den HTML-Bericht. Nach Entpacken eines solchen
Exports prüft `reproduce_export()` die Dateiprüfsummen und berechnet die Analyse
neu; dafür wird weder die App noch Quarto benötigt:

```{r exported-study, eval=FALSE}
# Ein bereits autorisiert bezogener Export, kein Demo-Download aus dem Internet.
reproduced <- reproduce_export("/pfad/zum/entpackten-export")
reproduced$provenance$result_hash
```

Berichtsdienste benötigen eine berechtigte Datenbankverbindung. Sie gehören nicht
zum oben ausgeführten Offlinepfad. Der Bericht trennt eingefrorene Forschungsdaten
von zum Exportzeitpunkt beobachteten redaktionellen Angaben. Fehlende Autorenangaben
bleiben als „nicht dokumentiert“ markiert. Qualitative Originale und individuelle
Freitextantworten sind im numerischen Exportprofil ausgeschlossen. Ein solcher
Forschungsexport ist keine Freigabe zur öffentlichen Veröffentlichung.

```{r session}
sessionInfo()
```
